【裁判字號】    95,聲,74
【裁判日期】    950118
【裁判案由】    停止執行
【裁判全文】
臺灣高雄地方法院民事裁定                95年度聲字第74號
聲  請  人  甲○○○
相  對  人  第一商業銀行股份有限公司
法定代理人  乙○○
上列當事人間請求停止執行事件，本院裁定如下：
    主  文
聲請人供擔保新臺幣壹佰貳拾伍萬元後，本院民國九十三年度執
字第五八九七九號執行事件，就坐落高雄市○○區○○段三四六
七之一地號土地上，門牌號碼高雄市三民區○○○路八一八號六
、七樓，未辦理保存登記之鋼鐵造建物（即附圖六層、七層部分
，面積分別為一○六點一○、一四九點一四平方公尺）所為之強
制執行程序，於本院九十四年訴字第三一二九號第三人異議之訴
事件裁判確定前應暫予停止執行。
    理  由
一、按有回復原狀之聲請，或提起再審或異議之訴，或對於和解
    為繼續審判之請求，或提起宣告調解無效之訴、撤銷調解之
    訴、或對於許可強制執行之裁定提起抗告時，法院因必要情
    形，或依聲請定相當並確實擔保，得為停止強制執行之裁定
    ，強制執行法第18條第2 項定有明文。又所謂必要情形，係
    指不停止執行將發生不能或難以回復原狀之損害。有無必要
    之情形由法院依職權決定之。法院於決定時，應斟酌第三人
    異議之訴、再審之訴等是否顯無理由，將來勝訴後是否發生
    不能或難以回復之損害等，以決定是否應裁定停止執行。再
    法院依強制執行法第18條第2 項裁定准許停止強制執行所定
    之擔保金，係備供債權人因停止執行所受損害之賠償，其數
    額應依標的物停止執行後，債權人未能即時受償或利用該標
    的物所受之損害額，或其因另供擔保強制執行所受之損害額
    定之（最高法院87年度台抗字第529 號裁定參照）。
二、本件聲請人主張坐落高雄市○○區○○段3467-1地號土地上
    未辦保存登記（臨時建號編為同段26200 建號）即門牌號碼
    高雄市三民區○○○路818 號6 、7 樓建物（下稱系爭建物
    ）為其所有，惟經相對人聲請查封、拍賣，聲請人以向鈞院
    提起第三人異議之訴為理由，聲請裁定停止本院93年度執字
    第58979 號執行事件就系爭建物所為之強制執行程序等情，
    業據提出訴外人即債務人林敏雄之聲明書為證，復經本院依
    職權調取上開執行卷宗及本院94年度訴字第3129號第三人異
    議之訴卷宗審閱後，認聲請人主張其為系爭建物之所有權人
    ，如屬真實，則系爭建物若遭法院拍賣，聲請人權益自有難
    以回復之情事，是本院認系爭建物是否為聲請人所有之事實
    ，未經民事法院於第三人異議之訴中為實體判決確定前，有
    停止該部分強制執行之必要，聲請人據此聲請停止執行，核
    與強制執行法第18條第2 項所稱之必要情形相符，應予准許
    。
三、次查，系爭執行事件既有其他未辦保存登記建物合併查封、
    拍賣，縱僅系爭建物停止執行，仍不免影響應買者之投標意
    願及金額，而有礙整體拍賣程序之進行，故本件聲請人應供
    擔保之金額，當不單以未辦保存登記之系爭建物部分之鑑價
    金額153 萬1,000 元為考量基準，尚應衡估全部拍賣標的物
    之鑑定總價額3,505 萬元（計算式：25,831,000+6,527,000
    +1,161,000+1,531,000=35,050,000）， 並對應比較相對人
    即債權人執行名義之債權本金594 萬元因停止執行可能受有
    之利息損害以核定之。又聲請人所提之本件第三人異議之訴
    至判決確定為止，參諸司法院頒布各級法院辦案期限實施要
    點，至少需耗時4 年4 月。本院綜合上開判斷因素，認為擔
    保相對人未能及時受償所受之損害，聲請人應提供125 萬元
    為擔保，始屬允洽，爰酌定如主文所示擔保金額准許之。
四、依強制執行法第18條第2項，裁定如主文。
中    華    民    國    95    年    1     月    18    日
                  民事第一庭  法  官  曾鴻文
正本係照原本作成。
如對本裁定抗告須於裁定送達後10日內向本院提出抗告狀，並繳
納裁判費新臺幣1,000元。
中    華    民    國    95    年    1     月    19    日
                              書記官  王敏東


司法院資訊處製作；財團法人民間司法改革基金會備份。
